# 请教老师：售后租回关于是否构成销售的判断

提问人：595699395 时间：2020-06-18 20:51:00
【例 57 】甲公司(卖方兼承租人)以货币资金 24000000 元的价格向乙公司(买方兼出租人)出售一栋建筑物，交易前该建筑物的账面原值是 24000000 元，累计折旧是 4000000 元。与此同时，甲公司与乙公司签订了合同，取得了该建筑物 18 年的使用权(全部剩余使用年限为 40 年)，年租金为 2000000 元，于每年年末支付,租赁期满时，甲公司将以 100 元购买该建筑物。根据交易的条款和条件，甲公司转让建筑物不满足《企业会计准则第 14 号收入》(2017)中关于销售成立的条件。假设不考虑初始直接费用和各项税费的影响。该建筑物在销售当日的公允价值为 36000000 元。分析：
在租赁期开始日，甲公司对该交易的会计处理如下：借：货币资金
24000000 贷：长期应付款 24000000 在租赁期开始日，乙公司对该交易的
会计处理如下：借：长期应收款 24000000 贷：货币资金
24000000
1.该举例中说，该交易不满足销售成立的条件，请问销售成立的条件指的是什么？本题之所以不符合销售成立的条件是因为交易价格远低于公允价值吗？2.甲公司按照实际收到的金额确认了长期应付款账面价值，但金融工具准则要求负债要按照公允价值计量，这样好像并不符合金融工具准则的要求？

回答人：chenyiwei
“销售成立的条件”就是租赁资产控制权是否转移，即满足新收入准则第四条关于控制权转移的定义、第十三条关于控制权转移的具体判断标准。
本案例中判断控制权未转移的原因：（ 1 ）租赁年限 18 年不到剩余可使用年限 40 年的一半；（ 2 ）租赁期满时的回购价格 100 元远低于届时的公允价值，几乎可以肯定到时候必定会回购。